# 请教陈版主，商誉减值评估资产组合认定的问题

提问人：Euforia 时间：2023-03-23 10:41:08
问题： 2020 年，A公司出资10,000.00万元从B公司自然人股东处收购B公司100%股权，经评估该公司全部权益的价值为2,000.00万元，因此确认了商誉8,000.00万元。A公司收购B公司主要是为了B公司的商业资源，B公司与某国有银行长期存在合作关系，A公司为了与该国有银行达成合作，故收购了B公司全部股权。B公司的主营业务为银行部分软件系统的开发和维护。由于商誉金额较大，A公司每年末聘请评估机构对B公司的资产组进行商誉减值测试的评估。 2020 年末和 2021 年末，经评估不B公司商誉不存在减值迹象
2022 年，为了进一步整合公司的资源，更好地开展业务。A公司决定将B公司与该国有银行业务相关的全部业务人员转移到A公司内部，以A公司的名义对该国有银行继续提供软件系统开发和维护服务。B公司自身的业务人员大幅削减，营业收入也存在较大的下滑。
请教陈版主：
1. 在这种情况下， 2022 年末在对B公司的8,000.00万商誉进行减值测试时，资产组组合是否还需要将从B公司划入A公司的人员作为原B公司资产组组合的一部分，进行商誉减值测试的评估？我们认为仍将这部分人员归入B公司资产组组合是合理的
2. 若将划入A公司的员工仍作为资产组组合参与商誉减值评估的计算，那么在商誉减值过程中，该行为如何披露较合适？

回答人：chenyiwei
1 、由于高溢价收购的原因主要是获取B公司的客户资源（与某国有银行的长期合作关系），故应考虑是否需将商誉分出一部分作为客户资源确认为无形资产。参考：《监管规则适用指引——发行类第 5 号》之“5-3 客户资源或客户关系及企业合并涉及无形资产的判断”。
2 、不论是商誉，还是无形资产（客户关系），在内部重组以后，都应对其所属资产组进行调整。商誉对应的是资产组而不是法人。参照《会计监管风险提示第 8 号——商誉减值》：“因重组等原因，公司经营组成部分发生变化，继而影响到已分摊商誉所在的资产组或资产组组合构成的，应将商誉账面价值重新分摊至受影响的资产组或资产组组合，并充分披露相关理由及依据”；“公司应在购买日将商誉分摊至相关资产组或资产组组合，并在后续会计期间保持一致。当形成商誉时收购的子公司后续存在再并购、再投资、处置重要资产等情形时，除符合上述第五点的条件外，不应随意扩大或缩小商誉所在资产组或资产组组合。”
3 、在对资产组的划分，以及商誉与资产组的对应关系进行调整后，资产组的未来现金流量和其账面价值的构成仍然是匹配的，不会仅仅因为内部重组而导致商誉发生减值。